【裁判字號】    89,訴,137
【裁判日期】    890815
【裁判案由】    給付貨款
【裁判全文】
臺灣板橋地方法院民事判決  八十九年度訴字第一三七號
    原      告  匯僑股份有限公司
    法定代理人  乙○○
    訴訟代理人  蔡信章律師
    被      告  興運科技股份有限公司  設台北縣新莊市○○路一一七號六樓
    法定代理人  甲○○        .
    訴訟代理人  丙○○        .
右當事人間請求給付貨款事件，本院判決如左：
    主    文
被告應給付原告新台幣貳佰零伍萬零壹佰捌拾肆元，及自民國八十八年十月十二日起
至清償日止，按週年利率百分之五計算之利息。
訴訟費用由被告負擔。
本判決於原告以新臺幣陸拾捌萬肆仟元為被告供擔保後，得假執行。但被告如於假執
行程序實施前，以新臺幣貳佰零伍萬零壹佰捌拾肆元為原告預供擔保，得免為假執行
。
    事    實
甲、原告方面：
一、聲明：求為判決如主文第一項所示，並陳明願供擔保，請准宣告假執行。
二、陳述：
  (一)被告自民國八十八年二月至五月間，陸續向原告訂購華邦半導體零件，共積欠原
    告貨款新台幣（下同）二百零五萬零一百八十四元，迭經原告催討均置之不理，
    為此，被告依民法第三百六十七條之規定提起本訴，請求被告給付上開貨款。
  (二)被告所辯八十八年六月二日其公司舉辦新產品發表會，原告同意被告代訂花籃並
    負擔其費用六千元部分，與原告本件請求無關。
乙、被告方面：
一、聲明：求為判決駁回原告之訴及假執行之聲請，並陳明如受不利之判決願供擔保
    ，請准宣告免為假執行。
二、陳述：
    八十八年六月二日被告舉辦新產品發表會，原告同意被告代訂花籃並負擔其費用
    ，該筆費用為六千元，被告已開立發票交原告收執，自應自本間貨款中扣除。
    理    由
一、原告主張：被告自八十八年二月至五月間，陸續向原告訂購華邦半導體零件，尚
    積欠原告貨款二百零五萬零一百八十四元之事實，業經被告自認不諱，堪信為真
    實。
二、被告雖另辯稱：其公司於八十八年六月二日舉辦新產品發表會，原告同意被告代
    訂花籃並負擔其費用，該筆費用為六千元，被告已開立發票交原告收執，自應自
    本間貨款中扣除云云。惟為原告所否認，並主張該費用與本件無關。被告未能舉
    證證明上開費用與原告本件請求何關，及原告有同意負擔該筆費用，並同意被告
    自本件應付貨款中扣除，且被告已於八十九年八月一日言詞辯論期日當庭陳稱於
    本件訴訟不為抵銷之抗辯，則其上開所辯自不足採。
三、從而，原告基於買賣之法律關係，請求被告給付貨款二百零五萬零一百八十四元
    ，及自被告收受支付命令後而具狀聲明異議之日，即八十八年十月十二日起至清
    償日止，按週年利率百分之五計算之利息，即屬有據，應予准許。
四、兩造陳明願供擔保請為宣告假執行或免為假執行，經核均與規定相符，爰分別酌
    定相當之擔保金額予以宣告。
五、據上論結：本件原告之訴為有理由，依民事訴訟法第七十八條、第三百九十條第
    二項、第三百九十二條，判決如主文。
中      華      民      國    八十九    年      八      月     十五     日
                                臺灣板橋地方法院民事第二庭
~B法  官  黃信樺
右正本證明與原本無異。
如不服本判決，應於判決送達後廿日內向本院提出上訴狀。
中      華      民      國    八十九    年      八      月     十五     日
~B書記官  王波君


司法院資訊處製作；財團法人民間司法改革基金會備份。
